【裁判字號】    97,上訴,1405
【裁判日期】    970716
【裁判案由】    違反毒品危害防制條例
【裁判全文】
臺灣高等法院臺中分院刑事判決        97年度上訴字第1405號
上  訴  人
即  被  告  甲○○
上列上訴人因違反毒品危害防制條例案件，不服臺灣臺中地方法
院97年度訴字第778號中華民國97年4月10日第一審判決（起訴案
號：臺灣臺中地方法院檢察署97年度毒偵字第403號），提起上
訴，本院判決如下：
    主  文
上訴駁回。
    事  實及理  由
一、本案經本院審理結果，認第一審判決認事用法及量刑均無不
    當，應予維持，並引第一審判決書記載之事實、證據及理由
    。（如附件）
二、被告上訴意旨略以：家中尚有二位老人家及幼子需要照顧，
    原審量刑過重，請求減輕云云。
三、經查：被告甲○○前於九十五年間因施用毒品案件，經原審
    法院裁定送臺灣臺中看守所附設勒戒處所觀察、勒戒後，認
    有繼續施用毒品之傾向，由同院裁定命強制戒治，於九十六
    年一月二十四日停止戒治釋放出所，嗣於九十六年三月八日
    執行完畢；復於九十六年間因施用毒品案件，經原審法院判
    處有期徒刑八月，於九十六年六月十九日確定，嗣經減刑為
    有期徒刑四月，甫於九十六年七月十六日執行完畢，詎仍不
    知警惕再為本件犯行，本院認施用毒品，除戕害自身之健康
    、生命外，並已衍生危害家庭之不良後果，且損及社會、國
    家之整體利益，被告既曾施用毒品，經法院判處有期徒刑，
    並已執行完畢，復犯施用毒品案件，經強制戒治在案，尚不
    能深切體悟，自愛自重，猶不顧施用毒品對其個人、家庭及
    社會、國家所造成之危害及負累，而再犯之，難認其罪責係
    屬輕微，自應受相當之刑罰制裁，始符社會正義，參酌施用
    第1級毒品海洛因之法定刑為6月以上5年以下，施用第2級毒
    品安非他命之法定刑為2月以上3年以下有期徒刑之罪。原審
    審酌被告之素行、犯罪之動機、情節、所生危害及其他犯罪
    情節並犯後之態度等一切情狀，依序分別就施用第1級毒品
    部分量處有期徒刑1年，施用第2級毒品部分量處有期徒刑6
    月，並定其執行刑為有期徒刑1年4月，量刑尚稱妥適，被告
    上訴顯無理由，應予駁回。
四、據上論斷，應依刑事訴訟法第373條、第368條，判決如主文
    。
本案經檢察官乙○○到庭執行職務。
中    華    民    國    97    年    7    月    16   日
            刑事第四庭    審判長法  官  洪  耀  宗
                                法  官  江  德  千
                                法  官  劉  登  俊
上列正本證明與原本無異。
除施用第2級毒品部分不得上訴外，其餘得上訴。
如不服本判決，應於收受送達後十日內向本院提出上訴書狀，其
未敘述上訴之理由者並得於提出上訴後十日內向本院補提理由書
(均須按他造當事人之人數附繕本)。
                                書記官  粘  銘  環
中    華    民    國    97    年    7     月    16    日
附件
臺灣臺中地方法院刑事判決               97年度訴字第778號
公  訴  人  臺灣臺中地方法院檢察署檢察官
被      告  甲○○  男  48歲（民國○○年○月○○日生）
                    身分證統一編號：Ｚ000000000號
                    住臺中縣神岡鄉○○村○○街136巷62號
上列被告因違反毒品危害防制條例案件，經公訴人提起公訴（九
十七年度毒偵字第四０三號），被告於準備程序中就被訴事實為
有罪之陳述，經告以簡式審判之旨，並聽取意見後，合議庭裁定
由受命法官獨任進行簡式審判程序，本院判決如下：
    主    文
甲○○施用第一級毒品，累犯，處有期徒刑壹年，扣案之第一級
毒品海洛因玖包（合計淨重零點伍公克，包裝總重貳點伍公
克）沒收銷燬之，扣案之鐵盒壹個沒收；又施用第二級毒品，累
犯，處有期徒刑陸月，扣案之第二級毒品甲基安非他命玖包（合
計驗餘淨重貳點肆伍伍捌公克）沒收銷燬之，扣案之鐵盒壹個（
即前述之鐵盒）沒收。應執行有期徒刑壹年肆月，扣案之第一級
毒品海洛因玖包（合計淨重零點伍公克，包裝總重貳點伍公
克）、第二級毒品甲基安非他命玖包（合計驗餘淨重貳點肆伍伍
捌公克）均沒收銷燬之，扣案之鐵盒壹個沒收。
    犯罪事實
一、甲○○前於民國九十五年間因施用毒品案件，經本院裁定送
    臺灣臺中看守所附設勒戒處所觀察、勒戒後，認有繼續施用
    毒品之傾向，由本院裁定命強制戒治，於九十六年一月二十
    四日停止戒治釋放出所，嗣於九十六年三月八日執行完畢；
    其復於九十六年間因施用毒品案件，經本院判處有期徒刑八
    月，於九十六年六月十九日確定，嗣經減刑為有期徒刑四月
    ，於九十六年七月十六日執行完畢。詎甲○○仍不知悔改，
    竟於前開觀察、勒戒、強制戒治執行完畢後五年內，基於施
    用第一級毒品之犯意，於九十六年十二月二十六日下午一、
    二時許，在臺中縣潭子鄉○○路○段一六八號友人住處內，
    以將第一級毒品海洛因羼入香煙內吸食之方式，施用第一級
    毒品海洛因一次。其另基於施用第二級毒品之犯意，於同日
    上午八、九時許，在上開友人住處，以將第二級毒品甲基安
    非他命置放於鋁箔紙內以火燻烤，而後再吸食其霧化氣體之
    方式，施用第二級毒品甲基安非他命一次。嗣於同日下午六
    時十五分許，為警方持本院核發之搜索票至上址搜索而查獲
    ，並扣得供甲○○施用之第一級毒品海洛因九包（合計淨重
    零點三五公克，包裝總重二點五三公克）、第二級毒品甲基
    安非他命九包（合計驗餘淨重二點四五五八公克），及為其
    所有供包裝外出施用第一級毒品海洛因、第二級毒品甲基安
    非他命所用之鐵盒一個。
二、案經臺中縣警察局豐原分局報請臺灣臺中地方法院檢察署檢
    察官偵查起訴。
    理    由
一、被告甲○○對其有於上揭時、地施用第一級毒品海洛因、第
    二級毒品甲基安非他命之事實，業於警詢時、偵查中及本院
    審理時供認不諱，並有供其施用之白色粉末九包、透明結晶
    物九包，被告所有供犯罪所用之鐵盒一個扣案可資佐證。被
    告經警方查獲後，其尿液經送請中山醫學大學附設醫院檢驗
    科藥物檢測中心檢驗之結果，驗有嗎啡、可待因、甲基安非
    他命、安非安命之陽性反應，有該中心出具之確認檢驗結果
    報告一紙存卷可證，而海洛因施用入人體後水解還原成嗎啡
    ，再循嗎啡之代謝方式排出體外，已據行政院衛生署藥物食
    品檢驗局（八一）藥檢壹字第００六四三一號函說明綦詳。
    又扣案之白色粉末，經送請法務部調查局濫用藥物實驗室檢
    驗結果，均含有第一級毒品海洛因成分，合計淨重零點三五
    公克，包裝總重二點五三公克等情，有該局九十七年二月二
    十一日調科壹字第０九七二三００九四二０號鑑定書一份可
    憑。另扣案之透明結晶九包經送請行政院衛生署草屯療養院
    檢驗結果，均檢出第二級毒品甲基安非他命，合計驗餘淨重
    二點四五五八公克等情，亦有該院九十七年一月三十一日草
    療鑑字第０九七０００一一二二號鑑定書一份存卷可稽。再
    被告前曾於九十五年間因施用毒品案件，經本院裁定送臺灣
    臺中看守所附設勒戒處所觀察、勒戒後，認有繼續施用毒品
    之傾向，本院裁定命強制戒治，於九十六年一月二十四日停
    止戒治釋放出所，嗣於九十六年三月八日執行完畢之事實，
    有臺灣高等法院被告前案紀錄表及刑案資料查註紀錄表各一
    份在卷可憑。綜上，被告自白與事實相符，其於前案觀察、
    勒戒、強制戒治執行完畢釋放後五年內再犯本案施用第一級
    毒品海洛因、第二級毒品甲基安非他命之犯行事證明確，洵
    堪認定。
二、核被告所為，係犯毒品危害防制條例第十條第一項之施用第
    一級毒品罪，及同條例第十條第二項之施用第二級毒品罪。
    被告施用毒品前之持有第一、二級毒品行為，本應以持有論
    ，惟持有後進而施用，其持有之低度行為應被施用之高度行
    為所吸收，故不再另論其持有第一、二級毒品罪。被告所犯
    上開二罪，其犯意各別，行為互殊，應予分論併罰。被告前
    曾於九十六年間因施用毒品案件，經本院判處有期徒刑八月
    ，於九十六年六月十九日確定，嗣經減刑為有期徒刑四月，
    於九十六年七月十六日執行完畢之事實，有臺灣高等法院被
    告前案紀錄表、刑案資料查註紀錄表各一份附卷可稽，其於
    五年以內再故意犯本件有期徒刑以上之二罪，均應依刑法第
    四十七條第一項，論以累犯，並各加重其刑。爰審酌被告施
    用第一、二級毒品，經觀察、勒戒及強制戒治後，仍不知戒
    惕，一再施用，無視於毒品對於自身健康之戕害及國家對於
    杜絕毒品犯罪之禁令，不知戒除惡習，惡性非輕，然念及其
    施用毒品並無危害他人，被告犯罪手段尚屬平和，所生損害
    尚非鉅大，且被告犯後於本院審理時坦承犯行，尚見悔意之
    犯罪後態度，暨施用毒品者均有相當程度之成癮性及心理依
    賴，其犯罪心態與一般刑事犯罪之本質並不相同，應側重適
    當之醫學治療及心理矯治為宜等一切情狀，分別量處如主文
    所示之刑，並定其應執行之刑，以資懲儆。扣案之第一級毒
    品海洛因九包（合計淨重零點三五公克，包裝總重二點五三
    公克）、第二級毒品甲基安非他命九包（合計驗餘淨重二點
    四五五八公克），為供被告施用之毒品，又上開第一級毒品
    海洛因之包裝袋九個，因有第一級毒品海洛因殘留而無法析
    離，應整體視為毒品，故均依毒品危害防制條例第十八條第
    一項宣告沒收銷燬之。扣案之鐵盒一個為被告所有且供包裝
    攜帶外出施用第一、二級毒品所用之物，業據被告供明在卷
    ，爰依刑法第三十八條第一項第二款規定沒收之。
據上論斷，應依刑事訴訟法第二百七十三條之一第一項、第二百
九十九條第一項前段，毒品危害防制條例第十條第一項、第二項
、第十八條第一項前段，刑法第十一條、第四十七條第一項、第
第五十一條第五款、第三十八條第一項第二款，判決如主文。
本案經檢察官郭明嵐到庭執行職務
中    華    民    國    97    年    4     月    10    日
                  刑事第十五庭  法  官  楊真明
以上正本證明與原本無異。
如不服本判決，應於送達後十日內向本院提出上訴狀（須附繕本
），上訴於臺灣高等法院臺中分院。
上訴書狀如未敘述理由，應於上訴期間屆滿後二十日內補提理由
書於本院。
                                書記官  呂苗澂
中    華    民    國    97    年    4     月    10    日
附錄本判決論罪科刑法條
毒品危害防制條例第十條：
  施用第一級毒品者，處六月以上五年以下有期徒刑。
  施用第二級毒品者，處三年以下有期徒刑。


司法院資訊處製作；財團法人民間司法改革基金會備份。
